行　政　法　院　判　決　　　　　　　　　　　　　八十八年度判字第三五○三號
　　原　　　告　荷蘭商．洛歐控股公司
　　　　　　　　　　　　　　　.
　　代　表　人　甲○○○○○
　　訴訟代理人　林鎰珠　律師
　　被　　　告　經濟部智慧財產局（原經濟部中央標準局）
右當事人間因服務標章事件，原告不服行政院中華民國八十七年八月二十七日台八七
訴字第四二一九二號再訴願決定，提起行政訴訟。本院判決如左︰
　　主  文
原告之訴駁回。
　　事  實
緣原告於民國八十五年一月十三日以「GLOBALONE 」服務標章，指定使用於商品及服
務分類表第三十七類之電子通訊設備、電子、電腦及電腦週邊設備之維修及安裝服務
申請註冊。被告以系爭服務標章圖樣之外文GLOBALONE 與德商．德意志電信公司申請
在先之註冊第八五七○八號「GlobalOne 」服務標章外文近似，且指定使用於同一或
類似服務，乃依商標法第七十七條準用同法第三十六條之規定予以核駁，發給第00
00000號服務標章核駁審定書。原告不服，提起訴願、再訴願均遭駁回，遂提起
本訴。茲摘兩造訴辯意旨於次：
原告起訴意旨略謂︰一、按「二人以上於同一服務或類似服務以相同或近似之服務標
章，各別申請註冊時，應准最先申請者註冊」，固為貴國商標法第七十七條準用同法
第三十六條之規定，惟其適用之前提應為「二人以上」申請相同或近似之服務標章，
即先、後申請之服務標章應分屬不同之人所有，始足當之。則就以服務標章申請註冊
而遭核駁之原告而言，倘該據以核駁之服務標章將移轉予原告所有時，則先、後申請
之服務標章既均歸於同一人所擁有，再無二人以上以相同或近似之服務標章申請註冊
之情事，自無違反前揭法條之規定，合先陳明。二、查本案經被告審查，認本件服務
標章與註冊第八五七○八號「GlobalOne 」服務標章外文近似，且均指定使用於同一
或類似服務，認有違於前揭法條之規定，然則，原告確已取得註冊第八五七○八號服
務標章之專用權人－德商．德意志電信公司之允諾，近期內將申請移轉該服務標章專
用權予原告，原告刻正準備必要之文件以辦理相關之手續，則據以核駁之服務標章，
既將移轉予原告所有，與本件服務標章將屬同一人所有，再無「二人」以上申請相同
或近似之服務標章之情事，自無商標法第三十六條之適用。為此，懇請鈞院明鑒，賜
判決撤銷一再訴願決定及原處分等語。
被告答辯意旨略謂︰按「二人以上於同一服務或類似服務以相同或近似之服務標章，
各別申請註冊時應准最先申請者註冊」為核駁審定時商標法第七十七條準用第三十六
條前段所明定。本件原告申請註冊之「GLOBALONE 」服務標章與申請在先之註冊第八
五七○八號「Globalone 」服務標章外文近似，異時異地隔離觀察，有使一般消費者
產生混淆誤認之虞，應屬近似之服務標章，復均指定使用於同一或類似之服務，自有
違首揭法條之規定。另原告稱據以核駁註冊第八五七○八號服務標章將移轉登記為原
告所有，惟查被告現有電腦資料，尚未有其移轉登記之申請。是被告依法核駁其註冊
之申請並無不合等語。
　　理  由
依商標法第七十七條準用同法第三十六條前段規定，二人以上於同一服務或類似服務
以相同或近似之服務標章，各別申請註冊時，應准最先申請者註冊。而判斷服務標章
近似與否，應隔離觀察其有無引起混同誤認之虞以為斷，迭經本院著有判例。查系爭
「GLOBALONE 」服務標章圖樣之外文GLOBALONE 與據以核駁之註冊第八五七○八號「
GlobalOne 」服務標章圖樣之外文GlobalOne 相同，僅部分字母大小寫之差異，異時
異地隔離觀察，有使一般消費者混同誤認之虞，係屬近似之服務標章，而系爭服務標
章申請日期八十五年一月十三日，較據以核駁服務標章申請日期八十四年十月二十四
日為晚，復指定使用於同一或類似服務，則原處分不准申請在後之系爭服務標章註冊
及一再訴願決定遞予維持，均無違誤。至原告主張據以核駁之服務標章專用權業經德
商．德意志電信公司允諾，移轉予原告一節，惟迄未據提出任何事證以實，且亦未向
被告辦理移轉登記，是據以核駁之服務標章仍有拘束系爭服務標章註冊之效力。原告
起訴意旨難謂有理，應予駁回。
據上論結，本件原告之訴為無理由，爰依行政訴訟法第二十六條後段，判決如主文。
中    華    民    國     八十八      年      九      月     二十三      日
                    行 政 法 院 第 五 庭
                                審 判 長 評  事      廖  政  雄
                                         評  事      趙  永  康
                                         評  事      沈  水  元
                                         評  事      林  清  祥
                                         評  事      姜  仁  脩
右  正  本  證  明  與  原  本  無  異
                                         法院書記官  郭  育  玎
中    華    民    國     八十八      年      九      月     二十三      日
